臺灣板橋地方法院刑事判決　　　　　　　94年度訴字第2620號
公　訴　人　臺灣板橋地方法院檢察署檢察官
被　　　告　乙○○
　　　　　　甲○○
上列被告因違反電子遊戲場業管理條例等案件，經檢察官提起公
訴（94年度偵字第13066 號），本院判決如下：
    主  文
乙○○共同違反未依電子遊戲場業管理條例規定辦理營利事業登
記者，不得經營電子遊戲場業之規定，累犯，處拘役貳拾日，如
易科罰金以佰元折算壹日。扣案如附表壹所示之物均沒收。
甲○○共同違反未依電子遊戲場業管理條例規定辦理營利事業登
記者，不得經營電子遊戲場業之規定，累犯，處拘役拾日，如易
科罰金以佰元折算壹日；扣案如附表壹所示之物均沒收。又偽
造署押，足以生損害於公眾及他人，累犯，處有期徒刑月，如
易科罰金以佰元折算壹日；如附表貳所示偽造之署押、指印均
沒收。
    事  實
一、乙○○前有多項前科，曾因違反電子遊戲場業管理條例案件
    ，經本院以92年度重簡字第121 號判決判處有期徒刑二月確
    定，於民國92年10月3 日易科罰金執行完畢（於本件構成累
    犯）。甲○○前因犯賭博罪，經本院以89年度重簡字第1455
    號判決判處有期徒刑六月，上訴本院後經本院合議庭以90年
    度簡上字第127 號判決駁回確定，於90年12月28日易科罰金
    執行完畢（於本件構成累犯）。詎彼二人均不知悔改，基於
    共同經營電子遊戲場業及賭博之概括犯意聯絡，明知未經許
    可，不得經營電子遊戲場業，乙○○竟自94年7 月下旬某日
    起，在臺北縣新莊市○○○路77號全日昇便利商店內，擺設
    如附表壹所示之「金歡喜禮品販賣機（變異體）」四臺（含
    IC板四塊），連續供不特定人賭博財物，其賭法為賭客依喜
    好押分，若中獎則依所押分數乘上中獎倍數得分，每一分可
    兌換現金新臺幣（下同）十元，並自94年7 月28日起，以二
    萬四千元之代價，雇用甲○○從事現場開分工作，嗣於94年
    8 月2 日下午3 時許，為警當場查獲洪女，並扣得上開如附
    表壹所示之賭博電玩四臺（含IC板四塊）。甲○○為脫免罪
    責，竟冒用陳美玲之名義，在臺北縣政府聯合查報小組稽查
    電子遊戲場業紀錄表上，偽造「陳美玲」之署押二枚，按捺
    指印六枚，足生損害於「陳美玲」及警察、司法機關對其身
    分認識之正確性與刑事偵查、裁判之正確行使（偽造署押、
    指印部分如附表貳所示）
二、案經臺北縣政府警察局新莊分局報告臺灣板橋地方法院檢察
    署檢察官偵查起訴。
    理  由
一、訊據被告乙○○及甲○○對於上揭犯罪事實均坦承不諱，互
    核相符。並有查獲現場圖一紙及現場照片多幀在卷足憑（見
    偵查卷第17至19頁）。況被告甲○○確曾於上開時地被查獲
    後，在臺北縣政府聯合查報小組稽查電子遊戲場業紀錄表上
    ，偽造「陳美玲」之署押二枚與按捺指印六枚等情，亦有卷
    附上開臺北縣政府聯合查報小組稽查電子遊戲場業紀錄表可
    稽（見偵查卷第14頁）。此外，復有如附表壹所示之「金歡
    喜禮品販賣機（變異體）」四臺（含IC板四塊）等物，扣案
    足資佐證。事證明確，被告二人犯行均堪以認定，應予依法
    論科。
二、按電子遊戲場業管理條例於89年2 月3 日經總統公布施行，
    並自同年月5 日生效，該條例生效後，設置以電腦方式操縱
    ，產生或顯示聲光影像、圖案、動作之電子遊戲機，供不特
    定人為益智或娛樂之營利事業（同條例第3 條、第4 條參照
    ），應依電子遊戲場業管理條例第11條之規定辦理營利事業
    登記，未依該條例辦理營利事業登記者，依同條例第15條之
    規定，即不得經營電子遊戲場業。又按電子遊戲場業管理條
    例第1 條明示「為管理電子遊戲場業，並維護社會安寧、善
    良風俗、公共安全及國民身心健康，特設定本條例」，是該
    條例立法目的之一即在於管理電子遊戲場業。而所謂電子遊
    戲場業，依該條例第3 條規定，係指設置電子遊戲機供不特
    定人益智娛樂之營利事業。核被告乙○○所為，係違反電子
    遊戲場業管理條例第15條之規定，應依同條例第22條規定論
    處；暨刑法第266 條第1 項前段之在公眾得出入之場所賭博
    財物罪。核被告甲○○所為，係違反電子遊戲場業管理條例
    第15條之規定，應依同條例第22條規定論處；暨刑法第266
    條第1 項前段之在公眾得出入之場所賭博罪；暨刑法第217
    條第1 項之偽造署押罪。被告二人間就上開所犯電子遊戲場
    業管理條例第22條罪與刑法第266 條第1 項前段之在公眾得
    出入之場所賭博罪，有犯意聯絡及行為分擔，為共同正犯。
    被告二人前開多次在公眾得出入之場所賭博財物，時間緊接
    ，方法相同，所犯係犯罪構成要件相同之罪，顯均係基於概
    括犯意反覆為之，應皆依刑法第56條連續犯之規定論以一罪
    ，並均加重其刑。起訴書雖未論及被告二人就上開賭博犯行
    有連續犯之情形，尚有未洽，惟公訴已當庭更正表示被告二
    人所犯之上開賭博犯行，應符合連續犯之要件。另起訴書認
    被告甲○○在臺北縣政府聯合查報小組稽查電子遊戲場業紀
    錄表上，偽造「陳美玲」署押之部分，係涉犯刑法第216 條
    、第210 條之行使偽造私文書罪嫌，然上開臺北縣政府聯合
    查報小組稽查電子遊戲場業紀錄表並不具有「收據」之性質
    ，僅是表示聯合稽查小組至上址稽查之紀錄，不具有「文書
    」之性質，故被告甲○○此部分所為，僅係單純犯刑法第21
    7 條第1 項之偽造署押罪，起訴書認為被告甲○○此部分係
    犯刑法第216 條、第210 條之行使偽造私文書罪嫌，尚有未
    洽，惟其基本事實同一，公訴人復於本院審理中當庭表示變
    更起訴法條，本院自無庸另為變更起訴法條之諭知。被告冒
    名偽造署押，雖先後在上開臺北縣政府聯合查報小組稽查電
    子遊戲場業紀錄表上，有多次偽造署押，惟其仍屬一犯意接
    續多次行為，侵害一個法益，應為接續犯，屬單純一罪（最
    高法院84年度臺非字第10號刑事判決參照），併此敘明。又
    被告二人上開以未經登記經營電子遊戲場業之方法，來達成
    賭博之目的，故被告二人所犯上開二罪間，有方法目的、原
    因結果之關係，為牽連犯，均應依刑法第55條後段之規定，
    從一重之電子遊戲場業管理條例第15條、第22條規定之未經
    登記經營電子遊戲場業罪處斷。另被告甲○○所犯上開電子
    遊戲場業管理條例第15條、第22條規定之未經登記經營電子
    遊戲場業罪與刑法第217 條第1 項之偽造署押罪，犯意個別
    ，罪名亦異，應予分論併罰。查被告乙○○前有多項前科，
    曾因違反電子遊戲場業管理條例案件，經本院以92年度重簡
    字第121 號判決判處有期徒刑二月確定，於92年10月3 日易
    科罰金執行完畢；被告甲○○前因犯賭博罪，經本院以89年
    度重簡字第1455號判決判處有期徒刑六月，上訴本院後經本
    院合議庭以90年度簡上字第127 號判決駁回確定，於90年12
    月28日易科罰金執行完畢等情，此有卷附臺灣高等法院被告
    前案紀錄表二件附卷可參，其等於五年之內，再犯有期徒刑
    以上之本罪，為累犯，應均依刑法第47條之規定加重其刑。
    爰審酌被告二人犯後均坦承犯行，尚有悔意，犯後態度皆良
    好，再被告二人所擺設賭博性電子遊戲機台有四台，擺設時
    間並非甚久，擺設之機具亦不多，然其等未依電子遊戲場業
    管理條例規定辦理營利事業登記而經營電子遊戲場業，有害
    於主管機關登記管理電子遊戲場業之正確性，且彼等在公眾
    得出入之場所賭博財物，對於社會善良風氣仍屬有不良之影
    響，另被告甲○○僅係受僱之員工，且其在上開臺北縣政府
    聯合查報小組稽查電子遊戲場業紀錄表上，偽造他人署押，
    惡性非輕等一切情狀，各量處如主文所示之刑，並均諭知如
    易科罰金之折算標準，以資懲儆。
三、扣案如附表壹所示之物係當場賭博之器具，應依刑法第266
    條第2 項之規定，不問屬於犯人與否，均宣告沒收之。如附
    表貳所示偽造之署押，均應依刑法第219 條之規定宣告沒收
    之。再被告甲○○於臺北縣政府聯合查報小組稽查電子遊戲
    場業紀錄表上，除偽造「陳美玲」署押外並按其指印，因該
    指印同為代表冒用者之姓名，作用及效力與署押無異，且簽
    名與捺印，係同出於一個偽造署押之犯意，是其所按指印雖
    為自己所有，要屬同一偽造署押之犯行，指印部分自應併予
    宣告沒收。
四、末按「除被告所犯為死刑、無期徒刑、最輕本刑為三年以上
    有期徒刑之罪或高等法院管轄第一審案件者外，於前條第一
    項程序進行中，被告先就被訴事實為有罪之陳述時，審判長
    得告知被告簡式審判程序之旨，並聽取當事人、代理人、辯
    護人及輔佐人之意見後，裁定進行簡式審判程序。」刑事訴
    訟法第273 條之1 第1 項定有明文。查本件被告所犯上開違
    反電子遊戲場業管理條例等案件，非最輕本刑為三年以上有
    期徒刑之罪，且被告於本院94年12月23日審判程序進行中，
    復就被訴之事實為有罪之陳述，經告知被告簡式審判程序之
    旨，被告及公訴人對於本件改依簡式審判程序審理亦均表示
    無意見，本院即依前揭刑事訴訟法規定，裁定本件進行簡式
    審判程序，末此敘明。
據上論斷，應依刑事訴訟法第299 條第1 項前段、第273 條之1
第1 項，電子遊戲場業管理條例第22條、第15條，刑法第11條前
段、第28條、第56條、第266 條第1 項前段、第2 項、第217 條
條第1 項、第55條後段、第47條、第41條第1 項前段、第219 條
，罰金罰鍰提高標準條例第1 條前段、第2 條，判決如主文。
本案經檢察官徐名駒到庭執行職務。
中　　華　　民　　國　　94　　年　　12　　月　　30　　日
                刑事第四庭   法  官  許必奇
以上正本證明與原本無異。
如不服本判決，應於判決送達後10日內，向本院提出上訴狀。
                             書記官　金和國
中　　華　　民　　國　　94　　年　　12　　月　　30　　日
附錄：
電子遊戲場業管理條例第22條：
違反第 15 條規定者，處行為人 1 年以下有期徒刑、拘役或科或
併科新台幣 50 萬元以上 250 萬元以下罰金。
電子遊戲場業管理條例第15條：
未依本條例規定辦理營利事業登記者，不得經營電子遊戲場業。
中華民國刑法第266條第1項前段：
在公共場所或公眾得出入之場所賭博財物者，處一千元以下罰金
。
中華民國刑法第217條第1項：
偽造印章、印文或署押，足以生損害於公眾或他人者，處三年以
下有期徒刑。
附表壹：
┌──┬─────────────┬────┬────┐
│編號│   名              稱     │ 數  量 │備    註│
├──┼─────────────┼────┼────┤
│ 1  │金歡喜禮品販賣機（變異體）│肆台    │含IC板  │
│    │                          │        │肆塊    │
└──┴─────────────┴────┴────┘
附表貳：
┌──┬──────────────────┬─────────────┐
│編號│       偽造之署押、指印所在         │    偽造之署押、指印      │
├──┼──────────────────┼─────────────┤
│    │臺北縣政府聯合查報小組稽查電子遊戲場│在上開文件上，偽造「陳美玲│
│ 1  │業紀錄表。                          │」之署押二枚與指印六枚（見│
│    │                                    │偵查卷第14頁）            │
└──┴──────────────────┴─────────────┘
